臺灣高雄地方法院刑事裁定　　　　　　 100年度聲字第3522號
聲 請人 即
選任辯護人　蔡桓文律師
　　　　　　王仁聰律師
被　　　告　陳子英
上列聲請人即被告之辯護人因被告強盜案件（本院100 年度訴字
第407 號），聲請具保停止羈押，本院裁定如下：
    主  文
聲請駁回。
    理  由
一、被告陳子英前經訊問後，本院認其涉犯刑法第330 條第1 項
    加重強盜罪罪嫌重大，所犯為最輕本刑5 年以上有期徒刑之
    罪，有逃亡之虞而有羈押之必要，自民國100 年4 月8 日起
    裁定執行羈押，並於100 年7 月8 日起延長羈押2 月在案。
二、辯護人聲請意旨略以：被告於警詢、偵訊中對其所犯案情及
    共犯侯佳良、劉得正所涉情節，均極力配合檢察官辦案需要
    ，詳細說明，於審判中亦承認犯罪，並有服刑之心理準備，
    絕無逃亡之虞。且被告亟思賠償被害人所受損害，於審理中
    亦一再請母親與被害人聯繫賠償。加以被告父親陳甲乙日前
    就診發現患有腰椎椎間盤狹窄、椎峽部裂之病症，須手術開
    刀治療，如此一來被告家經濟恐陷困窘，爰依法聲請具保停
    止羈押，俾被告得以工作貼補家用及賺取賠償金，被告願每
    日定時至住居所轄區警局報到，且必定隨傳隨到等語。
三、按被告及得為其輔佐之人或辯護人，得隨時具保向法院聲請
    停止羈押，刑事訴訟法第110 條第1 項固有明文。然法院准
    許具保停止羈押之聲請，其要件應以被告雖有刑事訴訟法第
    101 條第1 項各款或第101 條之1 第1 項所示之羈押原因，
    但已無羈押之必要；或另有同法第114 條各款所示之情形，
    始得為之。倘被告猶具刑事訴訟法第101 條第1 項各款或第
    101 條之1 第1 項所示之羈押原因，且有羈押之必要，此外
    復查無同法第114 條各款所示不得駁回具保聲請停止羈押之
    情形者，法院即不應准許具保停止羈押。次按刑事訴訟法第
    101 條第1 項第3 款將「所犯為死刑、無期徒刑或最輕本刑
    為5 年以上有期徒刑之罪」與逃亡、串證或滅證之虞併列為
    羈押之要件，實係因被告所犯為死刑、無期徒刑或最輕本刑
    為5 年以上有期徒刑之罪，可以預期將受重刑宣判，其為規
    避刑罰之執行而妨礙追訴、審判程序進行之可能性增加，國
    家刑罰權有難以實現之危險，是為防免其實際發生，在此維
    持重大之社會秩序及增進重大之公共利益之限度內（憲法第
    23條），羈押乃具有正當性。然基於憲法保障人民身體自由
    之意旨，被告犯上開重罪條款且嫌疑重大者，仍應有相當理
    由認為其有逃亡、湮滅、偽造、變造證據或勾串共犯或證人
    等之虞，法院斟酌命該被告具保、責付或限制住居等侵害較
    小之手段，均不足以確保追訴、審判或執行程序之順利進行
    ，此際予以羈押，方堪稱係屬維持刑事司法權有效行使之最
    後必要手段，業經司法院釋字第665 號解釋闡釋甚明。且所
    稱「相當理由」，與同條項第1 款、第2 款法文內之「有事
    實足認有…之虞」（學理上解釋為「充分理由」）尚屬有間
    ，其條件當較寬鬆。良以重罪常伴有逃亡、滅證之高度可能
    ，係趨吉避凶、脫免刑責、不甘受罰之基本人性，倘一般正
    常之人，依其合理判斷，可認為該犯重罪嫌疑重大之人具有
    逃亡或滅證之相當或然率存在，即已該當「相當理由」之認
    定標準，不以達到充分可信或確定程度為必要。以量化為喻
    ，若依客觀、正常之社會通念，認為其人已有超過百分之50
    之逃亡、滅證可能性者，當可認具有相當理由認為其有逃亡
    、滅證之虞。此與前2 款至少須有百分之80以上，始足認有
    該情之虞者，自有程度之差別。再其認定，固不得憑空臆測
    ，但不以絕對客觀之具體事實為限，若有某些跡象或情況作
    為基礎，即無不可。至相關之事實或跡象、情況，鑑於此非
    屬實體審判之核心事項，自以自由證明為已足，並不排斥傳
    聞證據，斯不待言（最高法院98年度台抗字第668 號裁定參
    照）。
四、經查，被告所涉持水果刀強盜被害人許耀仁之犯嫌，業據其
    於偵查、本院羈押訊問及準備程序時均自白不諱，核與證人
    即共同被告侯佳良、證人即被害人許耀仁於偵查中證述明確
    ，復有監視器翻拍照片、診斷證明書、水果刀1 把等可資佐
    證，足認被告犯罪嫌疑確屬重大，所涉犯加重強盜罪為最輕
    本刑有期徒刑7 年以上之罪，罪質及惡性均非輕微，可預期
    將受重刑宣判，是其為規避刑罰之執行而妨礙審判、執行之
    可能性亦隨之增加，若准以具保停止羈押，其逃亡之誘因及
    可能性亦隨之增加，有相當理由認被告有棄保逃亡之虞，茲
    本院考量被告仍有上述羈押原因，且本案尚在調查審理中，
    非予羈押難以進行審判、執行，因認仍有繼續羈押之必要。
    至被告所述積極賠償被害人一情，並未提出相關證據以實其
    說，而關於被告之家境及父親生病亟需被告工作賺錢一節，
    則屬其個人或家庭因素，核與刑事訴訟法第114 條所定不得
    駁回具保停止羈押聲請之各款情形皆不相符，不足以排除本
    件羈押之原因及必要性，猶不得執此而停止羈押，從而，被
    告具保停止羈押之聲請，為無理由，應予駁回。
五、依刑法訴訟法第220 條，裁定如主文。
中    華    民    國   100    年     8    月    10    日
                  刑事第十三庭  審判長法  官  黃蕙芳
                                      法  官  楊智守
                                      法  官  陳筱雯
以上正本證明與原本無異。
如不服本裁定，應於收受送達後5 日內向本院提出抗告狀。
中    華    民    國   100    年    8     月    10    日
                                      書記官  陳建琪